臺灣臺北地方法院刑事判決
110年度審交易字第327號
公  訴  人  臺灣臺北地方檢察署檢察官
被      告  田少軒（原名田大裕）



上列被告因過失傷害案件，經檢察官提起公訴（110年度偵字第2
0012號），本院判決如下：
    主  文
本件公訴不受理。
    理  由
一、公訴意旨詳如附件起訴書所載 。
二、按告訴乃論之罪，告訴人於第一審辯論終結前得撤回其告訴
    ，又告訴經撤回者，應諭知不受理之判決，且得不經言詞辯
    論為之，刑事訴訟法第238條第1項、第303條第3款、第307
    條分別定有明文。
三、經查，本案被告田少軒所犯刑法第284條前段之過失傷害罪
    嫌，依同法第287條前段之規定，須告訴乃論。茲告訴人金
    大雲已撤回告訴，此有刑事撤回告訴狀在卷可參（見本院卷
    第65頁），爰不經言詞辯論，逕為諭知不受理之判決。
據上論斷，應依刑事訴訟法第303條第3款、第307條，判決如主
文。
中　　華　　民　　國　　110 　年　　10　　月　　25　　日
　　　　　　　　　刑事第二十二庭  法　官　葉詩佳
上正本證明與原本無異。 
如不服本判決應於收受送達後20日內向本院提出上訴書狀，並應
敘述具體理由；其未敘述上訴理由者，應於上訴期間屆滿後20日
內向本院補提理由書（均須按他造當事人之人數附繕本）「切勿
逕送上級法院」。告訴人或被害人如對於本判決不服者，應具備
理由請求檢察官上訴，其上訴期間之計算係以檢察官收受判決正
本之日期為準。 因疫情而遲誤不變期間，得向法院聲請回復原
狀。
                                  書記官  巫佳蒨 
中　　華　　民　　國　　110 　年　　10　　月　　25　　日
附件：
臺灣臺北地方檢察署檢察官起訴書
                                    110年度偵字第20012號
　　被　　　告　田少軒　（原名：田大裕）
                        男　24歲（民國00年0月0日生）
　　　　　　　　　　　　住新北市○○區○○路000巷00號
　　　　　　　　　　　　國民身分證統一編號：Z000000000號
上列被告因過失傷害案件，業經偵查終結，認應提起公訴，茲將
犯罪事實及證據並所犯法條分敘如下：
        犯罪事實
一、田少軒（原名田大裕）於民國109年8月6日20時14分許，騎
    乘車牌號碼000-0000號普通重型機車，沿新北市新店區安康
    路2段往三峽方向行駛，本應注意車前狀況，並隨時採取必
    要之安全措施，而依當時天候晴、夜間有照明，並無不能注
    意之情事，卻疏未注意，適有行人金大雲未依規定行走在行
    人穿越道上，即貿然違規穿越劃有分向限制線之車道，田少
    軒見狀閃避不及，致其騎乘之機車前車頭不慎與金大雲之左
    側身體發生碰撞，金大雲並因此倒地後受有頭皮挫擦傷併腦
    部輕微腦震盪、臉部及雙側耳部擦傷、左側胸壁挫傷併第四
    、五肋骨閉鎖性骨折、右側上臂及肘部擦傷、左側肘部、前
    部及手部擦傷、背部瘀腫、右側膝部及小腿及踝部擦傷、左
    側膝部、小腿及足部挫擦傷併腓骨幹閉鎖性骨折等傷害。
二、案經金大雲訴由新北市政府警察局新店分局報告偵辦。
        證據並所犯法條
一、訊據被告田少軒固坦承曾於上揭時、地騎車與告訴人金大雲
    發生碰撞之事實，惟否認涉有過失傷害之犯行，辯稱：伊當
    時是超車，因公車在伊前方，當然要閃他，伊看公車進站，
    才慢慢往左邊切，伊補油門，過公車才發現前面有個人，但
    伊剛補油門，就來不及煞車云云，然前開犯罪事實，業據證
    人即告訴人金大雲於警詢及偵查中指訴之情節相符，並有診
    斷證明書、道路交通事故現場圖、交通事故談話記錄表、道
    路交通事故調查報告表(一)、(二)、車損及現場照片、監視
    錄影畫面拷貝光碟及翻拍照片、新北市政府交通事件裁決處
    110年6月1日新北裁鑑字第1105176543號函暨所附新北市政
    府車輛行車事故鑑定委員會出具之新北車鑑字第0000000號
    鑑定意見書附卷可稽，足認被告駕駛車輛本應注意車前狀況
    ，並隨時採取必要之安全措施，而依當時天候晴、夜間有照
    明，並無不能注意之情事，卻疏未注意，因而肇事，致告訴
    人受有傷害，其顯有過失。又本件事故之發生，既因被告上
    開過失行為所致，與告訴人受傷間，自具有相當因果關係。
    另按刑法上之過失，不若民事責任係專以填補損害為目的，
    故無所謂過失相抵理論之適用，是告訴人騎車未注意車前狀
    況一情，雖亦有過失，並經鑑定委員會鑑定為肇事之主因，
    仍無消弭被告刑事責任之餘地。是以，本件被告犯嫌洵堪認
    定。
二、核被告所為，係犯刑法第284條前段之過失傷害罪嫌。
三、依刑事訴訟法第251條第1項提起公訴。
　　此　致
臺灣臺北地方法院
中　　華　　民　　國　　110　　年 　 7　  月　 13 　 日
                               檢  察  官    游 明 慧
本件正本證明與原本無異
中　　華　　民　　國　　110　　年　  7　  月　 26    日
　　　　　　　　　             書  記  官    江 正 華
附錄本案所犯法條全文：  
中華民國刑法第284條
因過失傷害人者，處 1 年以下有期徒刑、拘役或 10 萬元以下
罰金；致重傷者，處 3 年以下有期徒刑、拘役或 30 萬元以下
罰金。